# 反向购买的每股收益为什么如此计算？（待思）

提问人：wufaxian 时间：2019-12-18 08:05:14
3. 每股收益的计算
发生反向购买当期，用于计算每股收益的发行在外普通股加权平均数为：
（ 1 ）自当期期初至购买日，发行在外的普通股数量应假定为在该项合并中法律上母公司向法律上子公司股东发行的普通股数量；
（ 2 ）自购买日至期末发行在外的普通股数量为法律上母公司实际发行在外的普通股股数。
反向购买后对外提供比较合并财务报表的，其比较前期合并财务报表中的基本每股收益，应以法律上子公司的每一比较报表期间归属于普通股股东的净损益除以在反向购买中法律上母公司向法律上子公司股东发行的普通股股数计算确定。
上述假定法律上子公司发行的普通股股数在比较期间内和自反向购买发生期间的期初至购买日之间内未发生变化。如果法律上子公司发行的普通股股数在此期间发生了变动，计算每股收益时应适当考虑其影响进行调整。
——————（ 1 ）为什么要按照法律上母公司向法律上子公司发行的普通股作为基数？既然法律上子公司是实际上的母公司。那直接用期初到购买日实际的母公司的归母净利润和发行在外股份数量作为计算依据，这样不对么？

回答人：chenyiwei
这里强调的是计算每股收益时分子分母的同口径问题。
每股收益中的分子是合并报表层面（按反向购买基础编制）的归母净利润，可以近似理解为：会计上母公司的全年净利润 + 法律上母公司自合并日至年末的净利润。
而在股份数量方面，法律上在本次反向购买中新发行的股份所对应的就是法律上子公司（会计上母公司）的净资产，所以按照分子分母口径一致性的原则，对代表法律上子公司（会计上母公司）的股份视同全年发行在外，代表法律上母公司（会计上子公司）的股份要按购买日到年末的时间加权计算。